【裁判字號】    98,交聲,66
【裁判日期】    980720
【裁判案由】    違反道路交通管理處罰條例聲明異議
【裁判全文】
臺灣士林地方法院交通事件裁定    98年度交聲字第66號
    原處分機關  臺北市交通事件裁決所
    異  議  人
    即受處分人  乙○○
上列異議人即受處分人因違反道路交通管理處罰條例案件，對於
臺北市交通事件裁決所民國97年12月30日所為之處分（原處分案
號：北市裁罰字第裁22-AY0000000號）聲明異議，本院裁定如下
：
    主  文
異議駁回。
    理  由
一、按汽車已領有號牌而未懸掛或不依指定位置懸掛者，處汽車
    所有人新臺幣（下同）3 千600 元以上1 萬零800 元以下罰
    鍰，並禁止其行駛及吊銷牌照，道路交通管理處罰條例第12
    條第1 項第7 款、第2 項後段定有明文；次按汽車駕駛人在
    禁止臨時停車處所停車者，處600 元以上1 千200 元以下罰
    鍰，又汽車駕駛人違規停車而駕駛人不在場，經以科學儀器
    取得證據資料證明其行為違規，當場不能對駕駛人掣單舉發
    者，得對汽車所有人逕行舉發之，同條例第56條第1 項第1
    款、第7 之2 條，亦定有明文。
二、本件異議人即受處分人乙○○所有之車號878-CG號營業小客
    車，於民國97年9 月22日上午11時44分，在臺北市○○街○
    段90巷5 號之1 路邊，經臺北市政府警察局萬華分局員警拍
    照逕行舉發「在劃有紅線路段停車」、「已領有號牌而未懸
    掛」，受處分人於應到案日期前申訴，經原處分機關臺北市
    交通事件裁決所審查結果，仍認有前開違規行為，而依道路
    交通管理處罰條例第56條第1 項第1 款、第12條第1 項第7
    款、第12條第2 項等規定，分別裁處罰鍰900 元、5 千400
    元及吊銷牌照等情，有臺北市政府警察局舉發違反道路交通
    管理事件通知單（北市警交大字第AY0000000 號）、臺北市
    交通事件裁決所違反道路交通管理事件裁決書（北市裁罰字
    第裁22-AY0000000號）附卷可稽。
三、受處分人異議意旨略以：伊於97年9 月22日11至12時正在跑
    車，伊記得當日上午11時許曾開到漢口街2 段附近，但伊無
    法確定是否曾暫停該處；採證相片中的車輛沒有號牌，只有
    在車身及後座玻璃貼有電腦割字的車號，那些貼紙在割字行
    就可以買到，這樣算有足夠證據證明車是伊的嗎云云。
四、經查：
(一)、本件異議人即受處分人乙○○所有之車號「878-CG」號營業
    小客車，於97年9 月22日上午11時44分，未懸掛號牌，在臺
    北市○○街○ 段90巷5 號之1 路邊劃有紅線路段停車之事實
    ，業據證人即舉發員警甲○○於本院調查中證稱：伊於97年
    9 月22日11點到13點服巡邏勤務，有民眾報案檢舉臺北市○
    ○街○ 段90巷內有很多違規停車的情形，也有無牌車，伊就
    前往取締，伊到的時候看到這部營業小客車，前後未懸掛號
    牌，停在紅線處，伊就拍照採證，依規定營業小客車的車身
    、後擋風玻璃都要有車號，當時這輛車的車身及後擋風玻璃
    的車號都很清楚，伊也有查警用電腦發現此車號車輛的廠牌
    確實是「SENTRA」，伊就依照車身、後擋風玻璃所顯示的車
    號「878 ─CG」依法舉發；漢口街裡面的這段路，到目前還
    有很多違規停放的車輛，都是為了避免警方取締而將車牌卸
    下，警方也在該處加強取締未懸掛車牌的車輛，受處分人並
    不是個案等語（見本院98年2 月20日訊問筆錄），並有臺北
    市政府警察局萬華分局北市警萬分交字第09830096400 號函
    檢附之採證相片正本2 紙可佐，事證明確；
(二)、受處分人雖辯稱：採證相片中之違規車輛沒有車牌，無法證
    明是伊的車云云。惟查，依採證相片所示，違規車輛為「NI
    SSAN SENTRA 」車型之營業小客車，車身及後擋風玻璃上均
    有車號「878 ─CG」噴漆字樣，及衛星車隊「泛亞衛星」、
    「2560」、「551222」貼紙字樣，各該字樣均清楚、整齊，
    並無模糊、歪斜或噴漆未乾的情形，顯非遭人臨時噴漆或張
    貼，且與卷附受處分人所提出其所有「878 ─CG」營業小客
    車行照，顯示確為日產「SENTRA」車輛之車型一致，復與卷
    附泛亞計程車客運服務有限公司函回覆本院稱：「878 ─CG
    」車輛於97年2 月27日加入該公司派遣系統，編號2560，97
    年9 月22日時該公司之手機直撥叫車電話為「551222」等情
    相符，足認採證相片中之違規車輛確為受處分人所有之「
    878 ─CG」營業小客車甚明，受處分人所辯洵屬卸責之詞，
    委無可採。
五、綜上，受處分人所有之車輛確有「在劃有紅線路段停車」、
    「已領有號牌而未懸掛」之違規，舉發機關依法舉發，原處
    分機關各依道路交通管理處罰條例第56條第1 項第1 款、第
    12條第1 項第7 款、第12條第2 項等規定，分別裁處受處分
    人罰鍰900 元、5 千400 元及吊銷牌照，均屬有據。受處分
    人之異議為無理由，應予駁回。
六、據上論斷，依道路交通案件處理辦法第19條，裁定如主文。
中    華    民    國    98    年    7     月    20    日
                  交通法庭  法  官  孫  曉  青
以上正本證明與原本無異
如不服本裁定應於送達後5日內向本院提出抗告狀
                            書記官  李  佳  穎
中    華    民    國    98    年    7     月    20    日


司法院資訊處製作；財團法人民間司法改革基金會備份。
